【裁判字號】    98,審易,3156
【裁判日期】    981209
【裁判案由】    竊盜
【裁判全文】
臺灣高雄地方法院刑事判決            98年度審易字第3156號
公  訴  人  臺灣高雄地方法院檢察署檢察官
被      告  甲○○
                    （另案於臺灣臺南監獄執行中）
上列被告因竊盜案件，經檢察官提起公訴（98年度偵字第5241號
），被告就被訴事實為有罪之陳述，經本院告知簡式審判程序之
旨，並聽取被告與公訴人之意見後，裁定進行簡式審判程序，判
決如下：
    主  文
甲○○犯如附表主文欄所示之罪，均累犯，各處如附表主文欄所
示之刑。應執行有期徒刑貳年陸月。
    事實及理由
一、犯罪事實：
    甲○○前因犯詐欺罪，經本院以93年度易字第1679號判處有
    期徒刑5 月確定，於民國95年1 月1 日執行完畢。詎其不知
    悔改，竟意圖為自己不法所有，而基於竊盜之犯意，於附表
    所示之時間、地點，以附表所示之方式（侵入住宅部分均未
    據告訴），竊取如附表所示之物。嗣於98年2 月2 日下午4
    時30分許，因其涉犯如附表編號2 之竊盜案件，為警通知至
    高雄縣政府警察局旗山分局美濃分駐所接受詢問時，其就所
    犯如附表編號1 、3 、4 、5 之罪，向員警自首而接受裁判
    。
二、證據：
  1.證人即被害人庚○○、丁○○、乙○○、丙○○、戊○○之
    證述。
  2.贓物認領保管單1紙、照片16張。
  3.本院公務電話記錄。
  4.被告之自白。
三、論罪：
    按刑法第321 條第1 項第2 款所謂「毀」係指毀損，稱「越
    」則指踰越或超越，祇要踰越或超越門扇、牆垣或安全設備
    之行為，使該門扇、牆垣或安全設備喪失防閑作用，即該當
    於前揭規定之要件。核被告如附表編號1 、4 、5 所為，係
    犯刑法第321 條第1 項第2 款踰越牆垣竊盜罪；其如附表編
    號2 、3 所為，係犯刑法第321 條第1 項第1 款夜間侵入住
    宅竊盜罪。被告所犯上開各罪，犯意各別，行為互殊，應予
    分論併罰。被告有前開受有期徒刑執行完畢之情形，此有臺
    灣高等法院被告前案紀錄表在卷可佐，其於徒刑執行完畢5
    年之內故意再犯本件有期徒刑以上之罪，均為累犯，應依法
    加重其刑。被告犯如附表編號1 、3 、4 、5 之竊盜罪後，
    就該未發覺之4 罪，向員警自首接受裁判，應依刑法第62條
    前段減輕其刑，並先加後減之。
四、科刑：
  1.爰審酌被告正值青年，有謀生能力，竟不思以正途取財，不
    知尊重他人財產權益，率爾竊取他人財物，其侵入住宅行竊
    亦影響被害人之居住安寧，其行為洵不足取，並考量被告竊
    取之財物價值並非甚鉅，造成被害人之損失有限，被告犯後
    坦承犯行等一切情狀，認檢察官就其如附表編號2 之行為求
    處有期徒刑10月、就其餘犯行求處有期徒刑8 月，均屬略重
    ，而分別量處如附表主文欄所示之刑，並定應執行之刑。
  2.至檢察官另以被告屢犯竊盜犯行，有犯罪之習慣，請求依竊
    盜犯贓物犯保安處分條例之規定，並予宣告於刑之執行前入
    勞動處所強制工作，按保安處分係針對受處分人將來之危險
    性所為之處置，以達教化、治療之目的，為刑罰之補充制度
    。我國現行刑法採刑罰與保安處分雙軌制，係在維持行為責
    任之刑罰原則下，為協助行為人再社會化之功能，以及改善
    行為人潛在之危險性格，期能達成根治犯罪原因、預防犯罪
    之特別目的。是保安處分中之強制工作，旨在對嚴重職業性
    犯罪及欠缺正確工作觀念或無正常工作因而犯罪者，強制其
    從事勞動，學習一技之長及正確之謀生觀念，使其日後重返
    社會，能適應社會生活。保安處分應受比例原則之規範，使
    保安處分之宣告，與行為人所為行為之嚴重性、行為人所表
    現之危險性及對於行為人未來行為之期待性相當之意旨而制
    定，而由法院視行為人之危險性格，決定應否令入勞動處所
    強制工作，以達預預防之目的（最高法院91年度台上字第46
    25號刑事判決意旨參照）。本院審酌被告雖於為本案犯行前
    ，曾因犯竊盜罪，分別經本院以91年度旗簡字第75號、91年
    度易字第2358號、93年度簡字第2041號、94年度易字第2085
    號、95年度簡字第2715號、96年度簡字第1281號判刑確定，
    惟其中僅有91年度旗簡字第75號、91年度易字第2358號、93
    年度簡字第2041號所處之刑於92年至94年間執行完畢，其餘
    竊盜案件均未執行完畢，尚難僅以此等情狀即認有犯罪之習
    慣，衡酌被害人受侵害之財產價值非鉅，認情節尚非重大，
    且被告犯後坦承犯行，就所犯如附表編號1 、3 、4 、5 之
    罪，復係自首接受裁判，是綜合其所為行為之嚴重性、所表
    現之危險性及對其未來之期待性等情以觀，本院認量處如主
    文所示之刑，應可達矯正之目的，尚無併予諭知強制工作之
    必要，附此敘明。
據上論斷，應依刑事訴訟法第273 條之1 第1 項、第299 條第1
項前段，刑法第321 條第1 項第1 款、第2 款、第47條第1 項、
第62條前段、第51條第5款，判決如主文。
本案經檢察官己○○到庭執行職務。
中    華    民    國    98    年    12    月    9     日
                  刑事第十庭    法  官  蔡書瑜
以上正本證明與原本無異。
如不服本判決應於收受送達後10日內向本院提出上訴書狀，並應
敘述具體理由；如未敘述上訴理由者，應於上訴期間屆滿後20日
內向本院補提理由書（均須按他造當事人之人數附繕本）「切勿
逕送上級法院」。
中    華    民    國    98    年    12    月    9     日
                                書記官  陳仙宜
附錄：論罪法條
中華民國刑法第321條
犯竊盜罪而有左列情形之一者，處6 月以上、5 年以下有期徒刑
：
一、於夜間侵入住宅或有人居住之建築物、船艦或隱匿其內而犯
    之者。
二、毀越門扇、牆垣或其他安全設備而犯之者。
三、攜帶兇器而犯之者。
四、結夥三人以上而犯之者。
五、乘火災、水災或其他災害之際而犯之者。
六、在車站或埠頭而犯之者。
前項之未遂犯罰之。
附表：
┌─┬────┬─────┬────┬───┬────┬───────┐
│編│時   間 │地      點│行  為  │被害人│竊得財物│主文          │
│號│        │          │        │      │        │              │
├─┼────┼─────┼────┼───┼────┼───────┤
│1 │97年10月│高雄縣美濃│翻越圍牆│庚○○│電線1捆 │犯踰越牆垣竊盜│
│  │23日下午│鎮○○路21│進入倉庫│      │（約40公│罪，累犯，處有│
│  │某時    │8號旁倉庫 │內行竊  │      │斤）    │期徒刑陸月    │
│  │        │內        │        │      │        │              │
├─┼────┼─────┼────┼───┼────┼───────┤
│2 │97年11月│高雄縣美濃│侵入該住│丁○○│關公神像│犯夜間侵入住宅│
│  │15日下午│鎮○○路87│宅1 樓客│      │1 尊（價│竊盜罪，累犯，│
│  │11時許之│號1 樓    │廳內行竊│      │值約新臺│處有期徒刑捌月│
│  │夜間    │          │        │      │幣【下同│              │
│  │        │          │        │      │】3000元│              │
│  │        │          │        │      │）      │              │
├─┼────┼─────┼────┼───┼────┼───────┤
│3 │97年11月│高雄縣美濃│因見該住│乙○○│白糖1 包│犯夜間侵入住宅│
│  │17日下午│鎮○○路81│宅後方與│      │（約30公│竊盜罪，累犯，│
│  │11時許之│之2 號後方│該住宅相│      │斤，價值│處有期徒刑陸月│
│  │夜間    │鐵皮屋內  │連之鐵皮│      │約600 元│              │
│  │        │          │屋之後門│      │）      │              │
│  │        │          │未關，而│      │        │              │
│  │        │          │入內行竊│      │        │              │
├─┼────┼─────┼────┼───┼────┼───────┤
│4 │97年12月│高雄縣美濃│翻越圍牆│丙○○│農藥噴霧│犯踰越牆垣竊盜│
│  │12日下午│鎮○○路54│進入倉庫│      │器1 具（│罪，累犯，處有│
│  │某時    │8號旁倉庫 │內行竊  │      │價值約1 │期徒刑柒月    │
│  │        │          │        │      │萬元）  │              │
├─┼────┼─────┼────┼───┼────┼───────┤
│5 │97年12月│高雄縣美濃│翻越圍牆│戊○○│800 多元│犯踰越牆垣竊盜│
│  │15日中午│鎮○○路61│後，利用│      │之零錢  │罪，累犯，處有│
│  │12時許  │9號       │放置庭院│      │        │期徒刑陸月    │
│  │        │          │之鐵梯，│      │        │              │
│  │        │          │自2 樓進│      │        │              │
│  │        │          │入住宅後│      │        │              │
│  │        │          │，至1 樓│      │        │              │
│  │        │          │行竊    │      │        │              │
└─┴────┴─────┴────┴───┴────┴───────┘


司法院資訊處製作；財團法人民間司法改革基金會備份。
